---
title: "Installation du package et dépendances"
author: "Margot Brard"
date: "`r Sys.Date()`"
output:
  bookdown::html_document2:
    base_format: rmarkdown::html_vignette
    css: thinkr.css
    includes:
      in_header: header_hide.html
vignette: >
  %\VignetteIndexEntry{Installation du package et dépendances}
  %\VignetteEngine{knitr::rmarkdown}
  %\VignetteEncoding{UTF-8}
---

<script type="text/javascript">
$(document).ready(function () {
  window.initializeCodeFolding("show" === "hide");
});
</script>

```{r setup, include=FALSE}
knitr::opts_chunk$set(
  echo = TRUE
)
```

# Installer le package en ligne de commande

```{r eval=FALSE}
if (requireNamespace("remotes")){install.packages("remotes")}
remotes::install_local(path = "chemin/vers/bdxmetroidentity.tar.gz", 
                       repos = "http://cran.rstudio.com", 
                       type = "source")
```

# Installer le package graphiquement

```{r eval=FALSE}
if (requireNamespace("remotes")){install.packages("remotes")}
# une fenetre s'ouvre et demande de pointer vers le package au format tar.gz
remotes::install_local(path = file.choose(), 
                       repos = "http://cran.rstudio.com", 
                       type = "source")
```

# Dépendances

| package         |version    |source                             |
|:----------------|:----------|:----------------------------------|
|base64enc        |0.1-3      |CRAN (R 4.0.0)                     |
|bdxmetroidentity |0.3.0      |local                              |
|BiocManager      |1.30.15    |CRAN (R 4.0.2)                     |
|bookdown         |0.22       |RSPM (R 4.0.3)                     |
|bslib            |0.2.5.1    |CRAN (R 4.0.2)                     |
|cli              |2.5.0      |RSPM (R 4.0.3)                     |
|colorspace       |2.0-1      |CRAN (R 4.0.2)                     |
|crayon           |1.4.1      |RSPM (R 4.0.3)                     |
|digest           |0.6.27     |CRAN (R 4.0.2)                     |
|dplyr            |1.0.6      |CRAN (R 4.0.2)                     |
|ellipsis         |0.3.2      |CRAN (R 4.0.2)                     |
|evaluate         |0.14       |CRAN (R 4.0.0)                     |
|extrafont        |0.17       |CRAN (R 4.0.2)                     |
|extrafontdb      |1.0        |RSPM (R 4.0.3)                     |
|fansi            |0.5.0      |CRAN (R 4.0.3)                     |
|fastmap          |1.1.0      |CRAN (R 4.0.3)                     |
|generics         |0.1.0      |CRAN (R 4.0.0)                     |
|ggplot2          |3.3.3.9000 |Github (tidyverse/ggplot2@6d94f0d) |
|glue             |1.4.2      |RSPM (R 4.0.3)                     |
|grImport2        |0.2-0      |RSPM (R 4.0.3)                     |
|gtable           |0.3.0      |CRAN (R 4.0.0)                     |
|highr            |0.9        |CRAN (R 4.0.2)                     |
|htmltools        |0.5.1.1    |CRAN (R 4.0.2)                     |
|httpuv           |1.6.1      |CRAN (R 4.0.2)                     |
|jpeg             |0.1-8.1    |RSPM (R 4.0.3)                     |
|jquerylib        |0.1.4      |CRAN (R 4.0.2)                     |
|jsonlite         |1.7.2      |RSPM (R 4.0.3)                     |
|knitr            |1.33       |CRAN (R 4.0.2)                     |
|later            |1.2.0      |CRAN (R 4.0.2)                     |
|lifecycle        |1.0.0      |RSPM (R 4.0.3)                     |
|magrittr         |2.0.1      |RSPM (R 4.0.3)                     |
|mime             |0.10       |RSPM (R 4.0.3)                     |
|munsell          |0.5.0      |CRAN (R 4.0.0)                     |
|packrat          |0.6.0      |CRAN (R 4.0.2)                     |
|pillar           |1.6.1      |CRAN (R 4.0.2)                     |
|pkgconfig        |2.0.3      |CRAN (R 4.0.0)                     |
|png              |0.1-7      |RSPM (R 4.0.3)                     |
|promises         |1.2.0.1    |CRAN (R 4.0.2)                     |
|purrr            |0.3.4      |RSPM (R 4.0.3)                     |
|R6               |2.5.0      |RSPM (R 4.0.3)                     |
|Rcpp             |1.0.6      |CRAN (R 4.0.2)                     |
|renv             |0.13.2     |CRAN (R 4.0.2)                     |
|rlang            |0.4.11     |CRAN (R 4.0.2)                     |
|rmarkdown        |2.8        |CRAN (R 4.0.2)                     |
|rsconnect        |0.8.17     |CRAN (R 4.0.2)                     |
|rstudioapi       |0.13       |RSPM (R 4.0.3)                     |
|rsvg             |2.1.2      |RSPM (R 4.0.3)                     |
|Rttf2pt1         |1.3.8      |RSPM (R 4.0.3)                     |
|sass             |0.4.0      |CRAN (R 4.0.2)                     |
|scales           |1.1.1      |CRAN (R 4.0.2)                     |
|sessioninfo      |1.1.1      |CRAN (R 4.0.0)                     |
|shiny            |1.6.0      |CRAN (R 4.0.2)                     |
|tibble           |3.1.2      |CRAN (R 4.0.2)                     |
|tidyselect       |1.1.1      |CRAN (R 4.0.2)                     |
|utf8             |1.2.1      |CRAN (R 4.0.2)                     |
|vctrs            |0.3.8      |CRAN (R 4.0.2)                     |
|withr            |2.4.2      |CRAN (R 4.0.2)                     |
|xfun             |0.23       |CRAN (R 4.0.2)                     |
|XML              |3.99-0.6   |CRAN (R 4.0.2)                     |
|xtable           |1.8-4      |CRAN (R 4.0.0)                     |
|yaml             |2.2.1      |RSPM (R 4.0.3)                     |
