---
title: "Chargement de la font Roboto"
author: "Margot Brard"
date: "`r Sys.Date()`"
output:
  bookdown::html_document2:
    base_format: rmarkdown::html_vignette
    css: thinkr.css
    includes:
      in_header: header_hide.html
vignette: >
  %\VignetteIndexEntry{Chargement de la font Roboto}
  %\VignetteEngine{knitr::rmarkdown}
  %\VignetteEncoding{UTF-8}
---

<script type="text/javascript">
$(document).ready(function () {
  window.initializeCodeFolding("show" === "hide");
});
</script>

```{r setup, include=FALSE}
knitr::opts_chunk$set(
  echo = TRUE
)
```

```{r}
library(bdxmetroidentity)
```

# Charger la police de caractère Roboto

La fonction `load_roboto_font()` permet de charger les 3 polices de caractère suivantes :

- Roboto,
- Roboto Light,
- Roboto Thin.

Si ces polices de caractères ne sont pas présentes sur le système de l'utilisateur, la fonction les installe.

Cette fonction n'a besoin d'être lancée qu'une fois par session.

```{r}
load_roboto_font()
extrafont::fonts() # fonts disponibles
```
