---
title: "Utilisation des pictogrammes"
author: "Margot Brard"
date: "`r Sys.Date()`"
output:
  bookdown::html_document2:
    base_format: rmarkdown::html_vignette
    css: thinkr.css
    includes:
      in_header: header_hide.html
vignette: >
  %\VignetteIndexEntry{Utilisation des pictogrammes}
  %\VignetteEngine{knitr::rmarkdown}
  %\VignetteEncoding{UTF-8}
---

<script type="text/javascript">
$(document).ready(function () {
  window.initializeCodeFolding("show" === "hide");
});
</script>

```{r setup, include=FALSE}
knitr::opts_chunk$set(
  echo = TRUE
)
```

```{r}
library(bdxmetroidentity)
```

# Utiliser un pictogramme

La fonction `read_picto()` permet de lire les pictogrammes du package `{bdxmetroidentity}`. Elle admet un argument `name_picto` qui correspond au nom du pictogramme. Le pictogramme peut ensuite être utilisé dans des documents HTML ou apps Shiny.

```{r fig.align='center'}
car_picto <- read_picto(name_picto = "mag_car")
grImport2::grid.picture(picture = car_picto)
```

La liste des pictogrammes disponibles dans le package `{bdxmetroidentity}` est présentée ci-dessous : 

```{r echo=FALSE}
stringr::str_replace_all(list.files(system.file("picto", package = "bdxmetroidentity")), ".svg", "") %>% 
  tibble::as_tibble() %>% 
  dplyr::rename("Nom" = value)
```

